臺灣臺南地方法院刑事判決　　　　　　　　　　　　　九十年度易字第二九一號
　　公　訴　人　臺灣台南地方法院檢察署檢察官
　　被　　　告　丙○○
　　　　　　　　乙○○
　　共　　　同
　　選任辯護人　蔡信泰律師
　　　　　　　　陳惠菊律師
右列被告因竊佔等案件，經檢察官提起公訴 (八十九年度偵續字第一二八號、九十年
度偵字第九六０九號)，本院判決如左：
    主  文
乙○○以強暴妨害人行使權利，處拘役拾日，如易科罰金，以佰元折算壹日。
丙○○無罪。
    事  實
一、乙○○於民國八十八年十二月十日下午某時，當丁○○僱用黃贊益清理其所有坐
    落台南市○○區○○段第一四二七號土地內廢棄物時，因乙○○以車擋住路口，
    黃贊益之工人無法清運廢棄物，乃找乙○○與其子將車開走，詎乙○○揚言「地
    是我們的，要運的話，找飛機來運」，黃贊益乃說「話說用嘴講，不要用鼻子出
    來，只需兩三趟而已」，詎乙○○聞言，竟動手抓黃贊益，使黃贊益無法清運，
    以強暴之方法，妨害丁○○行使權利。
二、案經丁○○訴由臺灣台南地方法院檢察署檢察官偵查起訴。
    理  由
甲、有罪部分：
一、訊據被告乙○○否認右揭犯行，辯稱：停放之大貨車或係靠行或係修補輪胎，伊
    不知黃贊益去清除雜草，並遭人毆打云云。惟查右揭事實，業據告訴人丁○○在
    檢察官偵查中指訴甚詳，並經證人黃贊益在檢察官偵查中證述屬實，事證已臻明
    確，被告所辯，顯係卸責之詞，不足採信，被告犯行堪以認定。
二、核被告所為，係犯刑法第三百零四條第一項之強制罪。爰審酌被告之品性及其犯
    罪之動機、目的、手段、所生危害、犯罪後之態度等一切情狀，量處如主文所示
    之刑，並定易科罰金之折算標準，以資懲儆。
乙、無罪部分：
一、公訴意旨另略以：被告丙○○與其妻乙○○在台南市○○區○○路一段四四六號
    共同經營武德、南青、添順、武長等交通公司與永隆輪胎行，因與鄰居甲○、丁○○相處不睦，明知丁○○所有同段第一四二七號土地後方鄰地，為丙○○所有
    同段第一四二二之二號、一四二三號土地（即安和路一段四四六號房屋基地）與
    國有同段第一四二一號、第一四二四之六號及第一四三一號土地，丁○○有時需
    利用上開國有空地出入通往安和路一段大路，丙○○、乙○○夫婦竟共同基於意
    圖不法利益之犯意聯絡，自民國八十七年間起至八十九年三月間，強行竊佔該三
    筆國有土地堆放廢棄輪胎、水塔，或擺設檳榔攤或搭建二層鐵架或停放ＴＺ─６
    ８７３號牌、ＷＢ─８０３號牌、ＪＡ─４５９號牌（武長）、ＪＣ─７８３號
    牌及不詳車號（永隆）大貨車，妨害丁○○通行國有空地之權利，因認被告丙○○與其妻乙○○共犯刑法第三百零四條第一項之強制罪與同法第三百二十條第二
    項竊佔罪嫌云云。
二、按犯罪事實應依證據認定之，無證據不得推定其犯罪事實；又不能證明被告犯罪
    ，應諭知無罪之判決，刑事訴訟法第一百五十四條、第三百零一條第一項分別定
    有明文。
三、本件公訴人認被告丙○○與其妻乙○○共同涉犯刑法第三百零四條第一項之強制
    罪及第三百二十條第二項竊佔罪嫌，無非係以告訴人及告發人丁○○與甲○之指
    訴與證人黃贊益供之供述，及彼二人委託代理人提出八十八年五月至八十九年三
    月間，持續在上開土地上堆放廢棄輪胎、水塔，或擺設檳榔攤或搭建二層鐵架或
    停放ＴＺ─６８７３號牌、ＷＢ─８０３號牌、ＪＡ─４５９號牌（武長）、Ｊ
    Ｃ─７８３號牌及不詳車號（永隆）大貨車之照片多張，而照片上安和路一段四
    四六號永隆輪胎行招牌與鐵捲門，均有南青、武德、武長與添順交通公司字樣，
    且上開大貨車又係經常不定時之停放在該處空地路口，顯已妨礙裡面丁○○所有
    同段第一四二七號土地之對外聯絡為主要論據。惟查：
（一）訊據證人黃遠志、黃宗寬到庭分別具結證稱：「我不常在那裡停車，只有修理
      車子時或繳行費時才在那裡停車。不是被告叫我在那邊停車，是我自己在那邊
      選擇較不妨害交通及商店營業的空地停車」；「我只有繳行費和稅金時才去，
      被告沒有叫我在那裡停車，是我自己選擇比較不妨害交通及商店營業的空地停
      車」各等語。可見被告並不因其經營多家貨運公司，而有明顯妨害交通情事。
（二）被告丙○○長期以貨車停放之位置係坐落在台南市○○區○○段第一四二一地
      號土地上，此情業經檢察官王百玄於民國八十八年十二月六日會同台南市安南
      區地政事務所人員勘驗屬實，並有土地複丈成果圖附卷可稽；而上開地號土地
      係被告丙○○之妻即被告乙○○所有，此亦有土地登記簿謄本在卷可憑，是尚
      難遽認被告丙○○有與其妻乙○○共同竊佔之事實。
（三）告訴人甲○、丁○○二人住處尚有其他通道可供出入，此情亦經檢察官王百玄
      到場勘驗屬實，並制有勘驗筆錄在卷，是被告丙○○亦無妨害他人行使權利之
      妨害自由犯行。
（四）此外，復查無其他積極證據足資證明被告丙○○有何共同竊佔及妨害自由犯行
      ，其犯罪尚屬不能證明，揆諸首開說明，自應為被告丙○○無罪之諭知。
（五）被告乙○○所犯刑法第三百零四條第一項之強制罪，其所處罪刑已見前述，至
      其所涉竊佔罪嫌，依上同一理由，其犯罪尚屬不能證明，因此部分公訴人係與
      前開判罪部分，有方法結果之牽連關係起訴，為裁判上一罪，故不另為無罪之
      諭知，附此說明。
四、據上論斷，應依刑事訴訟法第二百九十九條第一項前段、第三百零一條第一項，
    刑法第二條第一項前段、第三百零四條第一項、第四十一條第一項前段，罰金罰
    鍰提高標準條例第一條前段、第二條，判決如主文。
本案經檢察官吳文政到庭執行職務。
中    華    民    國      九十一      年      七      月      九        日
                                  臺灣臺南地方法院刑事第二庭
                                    法  官   王立村
右正本證明與原本無異。
如不服本判決，應於判決送達後十日內向本院提出上訴狀( 應附繕本 )。
                                    書記官   楊尚穎
中    華    民    國      九十一      年      七      月      九        日
附錄論罪科刑法條：
刑法第三百零四條第一項：
以強暴、脅迫使人行無義務之事或妨害人行使權利者，處三年以下有期徒、拘役或三
百元以下罰金。
